臺灣雲林地方法院刑事判決　　　　　　　　　　　　　九十二年度訴字第六六三號
　　公　訴　人　臺灣雲林地方法院檢察署檢察官
　　被　　　告　乙○○
右列被告因違反毒品危害防制條例案件，經檢察官提起公訴（九十二年毒偵字第三三
五號、第六三七號），被告自白犯罪，經本院合議庭裁定依簡式審判程序審理，本院
判決如左：
    主  文
乙○○施用第一級毒品，處有期徒刑陸月，如易科罰金，以佰元折算壹日。又連續
施用第二級毒品，處有期徒刑肆月，如易科罰金，以佰元折算壹日；扣案之夾鏈袋
肆個、吸食工具壹組均沒收之。應執行有期徒刑玖月，如易科罰金，以佰元折算壹
日；扣案之夾鏈袋肆個、吸食工具壹組均沒收之。
    事  實
一、乙○○前於民國八十九年、九十年間分別因施用第二級毒品安非他命案件，先後
    經法院各裁定觀察、勒戒，嗣均認無繼續施用毒品傾向，分別由臺灣臺中地方法
    院檢察署檢察官、雲林地方法院檢察署檢察官各於八十九年九月二十一日、九十
    年八月二十三日，以八十九年度毒偵字第五八九八號、九十年度毒偵字第七七三
    號為不起訴處分確定。詎其竟不知戒除毒癮，復基於施用第二級毒品之概括犯意
    ，自九十二年三月十二日起至九十二年六月二十四日下午十一時止，連續在雲林
    縣古坑鄉荷苞村三十六之二號住處，以安非他命置入燈炮內，用火烤燒吸食其煙
    之方式，約半個月施用一次而施用第二級毒品安非他命多次；另基於施用第一級
    毒品之犯意，於九十二年三月二十七日某時在同前住處，施用第一級毒品海洛因
    一次。嗣於九十二年三月二十七日下午十時五十分許，在雲林縣斗六市○○路與
    三民路口為警臨檢時經其同意採尿送驗，呈「嗎啡陽性、甲基安非他命陽性」反
    應。又於九十二年六月二十五日上午六時，在雲林縣古坑鄉華南村鎮安宮內因竊
    盜未遂（為緩起訴處分），為警查獲，扣得夾鏈袋四個、吸食工具一組，並經其
    同意採尿送驗呈「甲基安非他命陽性」（起訴書誤載為「嗎啡陽性」，經蒞庭檢
    察官當庭更正）反應，因而查獲上情。
二、案經雲林縣警察局斗六分局、斗南分局分別報請臺灣雲林地方法院檢察署檢察官
    偵查起訴。
    理  由
一、本件被告乙○○所犯為死刑、無期徒刑、最輕本刑三年以上有期徒刑及高等法院
    管轄第一審案件以外之罪，並經被告於準備程序進行中，就前揭被訴事實為有罪
    之陳述，經法官告知簡式審判程序之旨，並聽取公訴人、被告之意見後，合議庭
    認為適宜，依刑事訴訟法第二百七十三條之一第一項之規定，裁定進行簡式審判
    程序，合先敘明。
二、訊據被告乙○○對於右揭事實均坦承不諱，而其二次親排之尿液經送驗，第一次
    所排尿液呈「嗎啡陽性、甲基安非他命陽性」反應（九十二年三月二十八日採尿
    ），第二次親排尿液呈「甲基安非他命陽性」反應（九十二年六月二十八日採尿
    ），有雲林縣衛生局第00000000－0號檢體之煙毒尿液檢驗成績書、長
    榮大學毒物研究中心九十三年一月六日第ＤＳ0000000號檢體之濫用藥物
    尿液檢驗報告、雲林縣衛生局第0000－00000號檢體之煙毒尿液檢驗成
    績書、長榮大學毒物研究中心九十二年十一月三日第ＤＸ0000000號檢體
    之濫用藥物尿液檢驗報告各一件在卷可參，且有扣案之夾鏈袋四個、吸食工具一
    組等物足資佐證，被告自白堪認與事實相符，其於右揭時、地施用第一級毒品海
    洛因及連續施用第二級毒品安非他命之犯行堪以認定。被告前於八十九年、九十
    年間分別因施用第二級毒品安非他命案件，先後經法院各裁定觀察、勒戒，嗣均
    認無繼續施用毒品傾向，分別由臺灣臺中地方法院檢察署檢察官、雲林地方法院
    檢察署檢察官各以八十九年度毒偵字第五八九八號、九十年度毒偵字第七七三號
    為不起訴處分確定，有不起訴處書二件，及臺灣雲林地方法院檢察署刑事資料查
    註紀錄表、全國施用毒品案件紀錄表、受觀察勒戒人毒品及前科紀錄簡列表、臺
    灣雲林地方法院被告院內索引紀錄表及臺灣高等法院被告全國前案紀錄表各一件
    在卷可按，被告五年內再犯上開施用第一級毒品海洛因及第二級毒品安非他命之
    犯行均臻明確，應依法論科。
三、按海洛因及安非他命分別為毒品危害防制條例第二條第二項第一款、第二款所定
    之第一級及第二級毒品，不得非法持有、施用。核被告乙○○所為，係犯毒品危
    害防制條例第十條第一項施用第一級毒品罪及同條第二項施用第二級毒品罪。被
    告持有海洛因及安非他命行為，為施用之高度行為所吸收，均不另論罪。被告先
    後多次施用第二級毒品安非他命犯行，時間緊接，罪名與犯罪構成要件相同，顯
    係基於概括犯意反覆為之，為連續犯，應依刑法第五十六條之規定論以一罪，並
    依法加重其刑。被告所犯上開施用第一級毒品及連續施用第二級毒品二罪，犯意
    各別，罪名互異，應予分論併罰。爰審酌被告正值青壯竟不思進取，前因多次施
    用毒品犯行經法院裁定觀察勒戒，猶不知警惕，再犯本件施用毒品之罪，亟待矯
    治，而施用毒品係屬自戕行為並未損害他人，及其現有正當工作，犯罪後深知悔
    悟，坦承犯行，犯罪後態度尚佳等一切情狀，分別量處如主文所示之刑，併分別
    諭知易科罰金之折算標準，並合併定其應執行刑及易科罰金之折算標準，以資儆
    懲。扣案之夾鏈袋四個、吸食工具一組為被告所有，且係供犯罪所用，業經其供
    明在卷，應依刑法第三十八條第一項第二款之規定併予宣告沒收之。又按毒品危
    害防制條例於九十二年七月九日修正經總統公布並自公布後六個月施行，亦即自
    九十三年一月九日起施行，而毒品危害防制條例第十條之規定並未修正，自無庸
    比較新舊法而適用現行法，附此敘明。
據上論斷，應依刑事訴訟法第二百七十三條之一第一項、第二百九十九條第一項前段
，毒品危害防制條例第十條第一項、第二項，刑法第十一條前段、第五十六條、第四
十一條第一項、第五十一條第五款、第三十八條第一項第二款，罰金罰鍰提高標準條
例第二條，判決如主文。
本案經檢察官甲○○到庭執行職務
中      華      民      國      九十三      年      一    月    十六    日
                                         臺灣雲林地方法院刑事第四庭
                                                 法  官  李  淑  惠
右正本證明與原本無異。
如不服本判決，應於判決送達後十日內向本院提出上訴狀( 應附繕本 )。
                                                 書記官  徐  基  典
中      華      民      國      九十三      年      一    月    十六    日
附錄論罪法條
毒品危害防制條例第十條施用第一級毒品者，處六月以上五年以下有期徒刑。
施用第二級毒品者，處三年以下有期徒刑。
